【裁判字號】    97,抗,910
【裁判日期】    970613
【裁判案由】    返還所有權狀
【裁判全文】
臺灣高等法院民事裁定                   97年度抗字第910號
抗  告  人  甲○○
上列抗告人因與相對人乙○○間返還所有權狀事件，對於中華民
國97年5月14日臺灣臺北地方法院97年度訴字第2553號裁定，提
起抗告，本院裁定如下：
    主  文
原裁定關於核定訴訟標的價額部分廢棄。
其餘抗告駁回。
抗告費用由抗告人負擔。
    理  由
一、本件抗告意旨略以：伊以相對人為被告，向原法院提起返還
    所有權狀訴訟，請求相對人應將坐落台北市○○區○○段5
    小段536地號土地所有權狀、同小段218建號建物所有權狀、
    暨坐落台北市○○區○○段3小段108、112地號土地所有權
    狀及同小段366建號建物所有權狀（下稱系爭所有權狀）返
    還。因所有權狀僅為證明文件，重新申請補發新權狀1份僅
    需行政規費新台幣（下同）80元，且經本院97年度抗字第
    160號認為抗告有理由，原裁定竟命伊補繳裁判費15,000元
    ，於法未合，爰請求廢棄原裁定云云。
二、按「訴訟標的之價額，由法院核定。核定訴訟標的之價額，
    以起訴時之交易價額為準；無交易價額者，以原告就訴訟標
    的所有之利益為準。法院因核定訴訟標的之價額，得依職權
    調查證據。第一項之核定，得為抗告」，民事訴訟法第77條
    之1定有明文；另「訴訟標的之價額不能核定者，以第466條
    所定不得上訴第三審之最高利益額數加十分之一定之」，同
    法第77條之12亦有明定。故關於訴訟標的價額核定之裁定，
    為得抗告之裁定，但關於法院依民事訴訟法第77條之13，以
    所核定之標的價額而計算，所為命補繳裁判費之裁定，乃屬
    訴訟進行中所為之裁定，並無得抗告之明文，自屬不得抗告
    之裁定，合先敘明。
三、關於核定訴訟標的價額部分：
    查抗告人雖未於起訴狀載明本件訴訟標的價額，惟原法院並
    未依職權調查抗告人就該訴訟標的所有之利益，亦未說明其
    訴訟標的價額是否為不能核定，即逕命抗告人應徵第一審裁
    判費新台幣（下同）15,000元，於法未合，原裁定關於核定
    訴訟標的價額部分，應予廢棄，由原法院就訴訟標的價額重
    新核定。
四、關於命補繳裁判費部分：
    按命補繳裁判費之裁定，為訴訟進行中所為之裁定，依民事
    訴訟法第483條規定「不得抗告」。抗告人就之提起抗告，
    自有未合，應予駁回。惟原裁定關於核定訴訟標的價額部分
    既經廢棄，有如前述。故原裁定關於命補繳裁判費之數額，
    已失附麗，應俟訴訟標的價額核定確定後，而重新命抗告人
    補繳，併此敘明。
五、據上論結，本件抗告為一部有理由、一部無理由，爰裁定如
    主文。
中    華    民    國    97    年    6     月    13    日
                    民事第十六庭
                        審判長法  官  沈方維
                              法  官  王淇梓
                              法  官  呂淑玲
正本係照原本作成。
本裁定關於核定訴訟標的價額部分除以適用法規顯有錯誤為理由
，並經本院許可外，不得再抗告。如提起再抗告，應於收受後10
日內委任律師為代理人向本院提出再抗告狀。並繳納再抗告費新
台幣１千元）
中    華    民    國    97    年    6     月    13    日
                              書記官  明祖全


司法院資訊處製作；財團法人民間司法改革基金會備份。
